【裁判字號】    99,易,457
【裁判日期】    991231
【裁判案由】    竊盜等
【裁判全文】
臺灣基隆地方法院刑事判決               99年度易字第457號
公  訴  人  臺灣基隆地方法院檢察署檢察官
被      告  趙世運
上列被告因竊盜等案件，經檢察官提起公訴（99年度偵字第3707
號、第4081號），被告就被訴事實為有罪之陳述，本院乃裁定改
依簡式審判程序審理後判決如下：
    主  文
趙世運攜帶兇器竊盜，處有期徒刑陸月，如易科罰金，以新臺幣
壹仟元折算壹日，扣案如附表編號一所示之物，均沒收之；又攜
帶兇器竊盜，處有期徒刑陸月，如易科罰金，以新臺幣壹仟元折
算壹日，扣案如附表編號一所示之物，均沒收之；又攜帶兇器竊
盜，處有期徒刑陸月，如易科罰金，以新臺幣壹仟元折算壹日，
扣案如附表編號一所示之物，均沒收之；又攜帶兇器竊盜，未遂
，處有期徒刑月，如易科罰金，以新臺幣壹仟元折算壹日，扣
案如附表編號二所示之物，均沒收之。應執行有期徒刑壹年，如
易科罰金，以新臺幣壹仟元折算壹日，扣案如附表編號一、二所
示之物，均沒收之。
趙世運無故侵入他人建築物，處拘役拾日，如易科罰金，以新
臺幣壹仟元折算壹日。
    事  實
一、趙世運因失業缺錢花用，經不詳管道，得悉電纜線內之紅銅
    市價甚好，竟思竊盜電線以出售牟利之犯意，而先後為下列
    之行為：
  (一)趙世運意圖為自己不法所有之竊盜犯意，分別於民國99年7
    月1 日晚上7 時許、同年月10日晚上7 時許、同年月20日晚
    上7 時許，騎乘不詳車號機車，均攜帶所有之於客觀上足以
    對人之生命、身體造成危險之美工刀2 支、美工刀片5 支、
    鐵鎚1 支、萬用扳手1 支、剝線鉗1 支、固定鉗1 支等兇器
    ，及所有之白色麻布袋1個、藍色置物袋1個、頭戴式工作燈
    1 個等物，作為竊取電纜線之工具，自臺北縣瑞芳鎮○○街
    185之3號之江倫企業公司瑞芳廠（已停工，內無人居住）廠
    房未上鎖之後門侵入其內，先後3 次竊得該廠房內屬李詩林
    所有而委由顏金蘭保管之數量不詳之電纜線，並均運往位在
    臺北市萬華區某不詳資源回收廠出售，每次各售得新臺幣（
    下同）5仟餘元、6仟餘元、6仟餘元。
  (二)趙世運食髓知味，於99年8 月2 日晚上7 時之夜間，復騎乘
    上開不詳車號機車，攜帶前揭(一)所示兇器及其他竊盜用之工
    具，第4 次前往上址江倫企業公司瑞芳廠，並基於無故侵入
    他人建築物之故意，同自廠房未上鎖之後門侵入其內，然因
    疲累，乃先行在廠房二樓休憩，適臺北縣政府警察局瑞芳分
    局瑞芳派出所所長王銘泉、警員陳愷得執行巡邏勤務，行經
    上開廠房外，見廠房外趙世運所騎乘之機車，與受江倫企業
    公司委託看管廠房之顏金蘭於發現失竊報案後循線查得之可
    疑機車外觀相仿，研判竊盜現應在廠房內，乃進入廠房查看
    ，趙世運乃於未及著手竊盜前，即為警查獲，並扣得前揭(一)
    所示兇器及其他供趙世運竊盜所用之工具，而查悉上情。
  (三)詎趙世運猶不知悔改，復基於意圖為自己不法所有之竊盜犯
    意，於99年8 月25日晚上6 時許，攜帶所有之於客觀上足以
    對人之生命、身體造成危險之兇器老虎鉗1 支、十字螺絲起
    子1 把及美工刀片5 支等物，侵入位在臺北縣瑞芳鎮○○路
    78號已廢棄而於夜間無人居住之猴硐國小舊校舍，並持上開
    工具著手竊取由猴硐國小總務主任陳振豪保管之電纜線，於
    剪斷4條電纜線之一端（總長度約2公尺）後，而未及將另端
    剪斷時，因趙世運剪斷之電纜線中包括保全系統電線，保全
    系統因而啟動，保全公司人員見狀乃立即報由臺北縣政府警
    察局勤務中心通知臺北縣政府警察局瑞芳分局猴硐派出所派
    人前往查看，猴硐派出所所長鍾春雄、副所長王夷州乃前往
    上址猴硐國小舊校舍設置保全線路所在位置查看，趙世運見
    有員警前來，乃逃往學校後方山上躲藏，鍾春雄及王夷州見
    學校電纜線遭人剪斷，地面留有上開工具，研判竊嫌可能尚
    在附近，且有可能返回取走遺留之工具並繼續竊盜，乃計畫
    分由鍾春雄及王夷州在學校正門及後門埋伏，當日晚間10時
    50分許，趙世運認員警已離開猴硐國小，乃自躲藏處所往猴
    硐國小正門方向逃逸，而在猴硐國小正面前方，為埋伏之鍾
    春雄逮獲，趙世運因而未能逞其竊盜之目的，且經警扣得其
    所有供竊盜所用之工具，而查獲上情。
二、案經趙金蘭訴由臺北縣政府警察局瑞芳分局移送臺灣基隆地
    方法院檢察署檢官偵查後起訴。
    理  由
壹、程序事項
    本件被告趙世運所犯者非為死刑、無期徒刑、最輕本刑為3
    年以上有期徒刑之罪或高等法院管轄第一審案件，其於準備
    程序進行中，先就被訴事實為有罪之陳述，經告知其簡式審
    判程序之旨，並聽取公訴人、被告之意見後，本院業依刑事
    訴訟法第273 條之1 第1 項規定，裁定改以簡式審判程序進
    行本案之審理。
貳、實體事項
一、上開事實，業據被告於警詢、偵訊及本院審理時坦承在卷，
    並據證人即被害人趙金蘭於警詢及偵訊、陳振豪於警詢時指
    證在卷，且據證人即查獲員警陳愷得於偵訊及本院審理時、
    證人即查獲員警王銘泉、鍾春雄、王夷州於本院審理時證述
    在卷，並有監視器攝得被告身影照片2 張（見99年度偵字第
    3707號卷第18頁）、被告至江倫企業公司瑞芳廠查證照片6
    張（見同上偵卷第20-22 頁）、統一發票影本2 張（見同上
    偵卷第25頁）、被告至猴硐國小舊校舍查證照片4 張（見99
    年度偵字第4081號卷第17-18 頁）在卷可憑，復有附表編號
    一、二所示物品扣案可佐，被告之自白核與事實相符，可以
    採信。綜上，本案事證明確，被告犯行洵堪認定，應依法論
    科。
二、核被告如事實欄一(一)所示3 次之行為，均係犯刑法第321 條
    第1 項第3 款之攜帶兇器竊盜既遂罪；核其如事實欄一(二)所
    示之行為，係犯刑法第306 條第1 項之無故侵入他人建築物
    罪；核其如事實欄一(三)所示之行為，係犯刑法第321 條第2
    項、第1 項第3 款之攜帶兇器竊盜未遂罪，且其行為僅止於
    未遂階段，爰依刑法第25條第2 項規定減輕其刑。檢察官就
    被告如事實欄一(三)所示之行為，原起訴被告係犯刑法第321
    條第1 項第3 款之攜帶兇器竊盜既遂罪，嗣檢察官於本院99
    年12月21日審理時，當庭更正起訴法條為刑法第321 條第2
    項、第1 項第3 款之攜帶兇器竊盜未遂罪，有該日本院審判
    筆錄可憑，本院於告知被告檢察官更正起訴法條之意旨後，
    依自得予以審理，附此敘明。被告上開所犯5 罪，犯意各別
    ，行為不同，應予分論併罰。爰審酌被告係因失業始萌竊取
    他人財物牟生之動機、雖攜帶兇器竊盜，但並未持以行凶，
    所竊財物價值不高，所生危害非鉅，兼衡其生活狀況、智識
    程度，暨犯後坦承犯行之態度等一切情狀，分別量處如主文
    所示之刑，且均諭知易科罰金之折算標準，並就其所犯加重
    竊盜罪所處之刑，定其應執行之刑及諭知易罰金之折算標準
    。又本院審酌上開量刑因素，認就被告所犯各處刑及定應執
    行刑如主文所示，罪刑相當，檢察官聲請就被告所犯3 次加
    重竊盜既遂罪，各處有期徒刑6 月，就所犯加重竊盜未遂罪
    ，處有期徒刑5 月，合併定應執行有期徒刑1 年2 月，就被
    告所犯無故侵入他人建築物罪，處拘役40日乙節，尚難准許
    ，並此敘明。扣案如附表編號一、二所示之物，均係被告所
    有，且編號一所示各物係供被告犯如事實欄一(一)所示加重竊
    盜既遂罪之用，編號二所示各物則係供被告犯如事實欄一(三)
    所示加重竊盜未遂罪之用，已據被告供明在卷，爰均依刑法
    第38條第1項 第2 款規定，分別在被告所犯如事實欄一(一)所
    示3 次加重竊盜既遂罪項下，宣告沒收如附表編號一所示各
    物，在被告所犯如事實欄一(三)所示加重竊盜未遂罪項下，宣
    告沒收如附表編號二所示各物。
據上論斷，應依刑事訴訟法第284 條之1 、第273 條之1 第1 項
、第299 條第1 項前段，刑法第306 條第1 項、第321 條第1 項
第3 款、第2 項、第25條第2 項、第41條第1 項前段、第51條第
5 款、第38條第1項第2款，刑法施行法第1條之1，判決如主文。
本案經檢察官李辛茹到庭執行職務。
中    華    民    國    99    年    12    月    31    日
                  刑事第二庭法  官  劉桂金
以上正本證明與原本無異。
如不服本判決應於收受送達後10日內向本院提出上訴書狀，並應
敘述具體理由；其未敘述上訴理由者，應於上訴期間屆滿後20日
內向本院補提理由書(均須按他造當事人之人數附繕本)「切勿逕
送上級法院」。
中    華    民    國    99    年    12    月    31    日
                            書記官  劉如純
附錄本案論罪法條：
中華民國刑法第306條第1項
無故侵入他人住宅、建築物或附連圍繞之土地或船艦者，處1 年
以下有期徒刑、拘役或3 百元以下罰金。
中華民國刑法第321條
犯竊盜罪而有左列情形之一者，處 6 月以上、 5 年以下有期徒
刑：
一、於夜間侵入住宅或有人居住之建築物、船艦或隱匿其內而犯
    之者。
二、毀越門扇、牆垣或其他安全設備而犯之者。
三、攜帶兇器而犯之者。
四、結夥三人以上而犯之者。
五、乘火災、水災或其他災害之際而犯之者。
六、在車站或埠頭而犯之者。
前項之未遂犯罰之。
附表
一、美工刀2 支、美工刀片5 支、鐵鎚1 支、萬用扳手1 支、剝
    線鉗1 支、固定鉗1 支、白色麻布袋1 個、藍色置物袋1 個
    及頭載式工作燈1 個。
二、老虎鉗1 支、十字螺絲起子1 把及美工刀片5 支。

司法院資訊處製作；財團法人民間司法改革基金會備份。
